臺灣屏東地方法院刑事判決　　　　　　　 94年度訴字第531號
公　訴　人　臺灣屏東地方法院檢察署檢察官
被　　　告　甲○○
上列被告因違反毒品危害防制條例案件，經檢察官提起公訴（94
年度毒偵字第1185號），本院裁定以簡式審判程序審理，判決如
下：
    主  文
甲○○連續施用第一級毒品，累犯，處有期徒刑捌月，扣案之海
洛因伍包（淨重零點肆公克，空包裝重零點陸伍公克）、含海
洛因殘渣之夾鍊袋壹只均沒收銷燬之，吸管壹支沒收；又施用第
二級毒品，累犯，處有期徒刑陸月。應執行有期徒刑壹年，扣案
之海洛因伍包（淨重零點肆公克，空包裝重零點陸伍公克）、
含海洛因殘渣之夾鍊袋壹只均沒收銷燬之，吸管壹支沒收。
     事  實
一、甲○○曾於民國89年間因施用毒品案件，經本院以89年度毒
    聲字第773 號裁定送勒戒處所觀察、勒戒後，因有繼續施用
    傾向，經本院以89年度毒聲字第1356號裁定強制戒治，再由
    本院以89年度毒聲字第2409號裁定停止強制戒治付保護管束
    ，於90年6 月8 日保護管束期滿執行完畢，經臺灣屏東地方
    法院檢察署檢察官於90年6 月12日以90年度戒毒偵字第192
    號不起訴處分確定。又因施用毒品案件，經台灣高雄地方法
    院以91年度簡字第755 號判處有期徒刑6 月確定，於92年1
    月28日易科罰金執行完畢。詎甲○○仍不知悔改，於前開強
    制戒治執行完畢後5 年內，明知海洛因係第一級毒品，而甲
    基安非他命係第二級毒品，竟基於施用第一級毒品海洛因之
    概括犯意，於93年3 月間某日起至同年5 月4 日13時許止，
    在其位於屏東市○○路194 號6 樓之6 住處，以將海洛因粉
    末摻入香菸後吸食之方法，連續施用海洛因多次。又另行起
    意，基於施用第二級毒品甲基安非他命之犯意，於94年5 月
    5 日，在屏東縣竹田鄉○○○道路處，以將甲基安非他命置
    入燈泡內，在燈泡下方點火燒烤，吸食甲基安非他命遇熱時
    產生之煙氣之方式，施用甲基安非他命1 次，嗣於94年5 月
    5 日14時20分許，為警持搜索票至邱振東位於屏東縣長治鄉
    ○○路192 號住處搜索，而扣得其所有之海洛因5 包（淨重
    0.34公克，空包裝重0.65公克）、含有第一級毒品海洛因殘
    渣之夾鍊袋1 只及供施用海洛因之吸管1 支，並經其同意採
    尿送驗呈有嗎啡及甲基安非他命陽性反應而查獲上情。
二、案經屏東縣警察局屏東分局報請臺灣屏東地方法院檢察署檢
    察官偵查起訴。
    理  由
一、上述事實，業經被告甲○○於本院審理時坦白承認，而被告
    分別於94年5 月5 日經警採尿送驗結果，呈嗎啡（即海洛因
    水解後之反應）及甲基安非他命陽性反應，有台灣檢驗科技
    股份有限公司濫用藥物尿液檢驗報告1 紙在卷可資佐證。又
    扣案之白色粉末5 包（淨重0.34公克，包裝重0.65公克），
    經送請法務部調查局鑑定結果，含海洛因成分，有該局檢驗
    通知書1 紙在卷可證，而扣案之含有殘渣夾鍊袋，經送請專
    業機構鑑定結果，確含有第一級毒品海洛因成分，亦有高雄
    醫學大學附設中和紀念醫院檢驗報告1 紙附卷可按，上述檢
    驗結果，均為檢驗機關本於專業知識及以精密儀器或科學方
    法檢測所得之結論，自可憑信，此外，復有其所有供施用第
    一級毒品海洛因之吸管1 支扣案可資佐證，足見被告之自白
    與事實相符，可以採信，其於上述時地多次施用第一級毒品
    海洛因及施用第二級毒品甲基安非他命1 次之事實，應可認
    定。又被告前因施用毒品案件，經本院以89年度毒聲字第77
    3 號裁定送勒戒處所觀察、勒戒後，因有繼續施用傾向，經
    本院以89年度毒聲字第1356號裁定強制戒治，再由本院以89
    年度毒聲字第2409號裁定停止強制戒治付保護管束，保護管
    束期滿，經臺灣屏東地方法院檢察署檢察官於90年6 月12日
    以90年度戒毒偵字第192 號不起訴處分確定等情，有臺灣屏
    東地方法院檢察署刑案資料查註紀錄表、臺灣高等法院被告
    前案紀錄表各1 份在卷可供參考，本件事證明確，被告犯行
    堪予認定。
二、查海洛因及甲基安非他命分別為毒品危害防制條例第2 條第
    2 項第1 款、第2 款所稱之第一級、第二級毒品，均不得持
    有、施用，被告甲○○竟持以施用，核其所為，係犯同條例
    第10條第1 項施用第一級毒品罪及同條例第2 項施用第二級
    毒品罪。其施用前持有海洛因、甲基安非他命之低度行為，
    應為施用之高度行為所吸收，均不另論罪。其先後多次施用
    海洛因之行為，時間緊接，觸犯構成要件相同之罪，顯係基
    於概括之犯意為之，為連續犯，應以一罪論，並加重其刑。
    又被告曾於90年間因施用毒品案件，經台灣高雄地方法院以
    91 年 度簡字第755 號判處有期徒刑6 月確定，於92年1 月
    28日易科罰金執行完畢，有臺灣高等法院被告前案紀錄表、
    台灣屏東地方法院檢察署刑案資料查註紀錄表各1 份在卷可
    按，其受有期徒刑之執行完畢後，5 年之內再犯有期徒刑以
    上刑之上開2 罪，均為累犯，應依法加重其刑。被告就施用
    第一級毒品海洛因部分有2 種刑之加重事由，應遞加重之。
    被告所犯上述2 罪，犯意各別，行為互異，應予分別論罪，
    合併處罰。爰審酌被告經執行觀察勒戒、強制戒治後仍未戒
    除毒癮、施用毒品之期間及次數、持有毒品之數量，足見其
    陷溺已深，施用毒品嚴重危害其個人身心健康及犯罪後坦承
    犯行，態度尚可等一切情狀，分別量處如主文所示之刑，並
    定其應執行之刑。扣案之海洛因5 包（淨重0.34公克，包裝
    重0.65公克）為查獲之毒品，其包裝袋則衡情沾黏有毒品成
    分與含海洛因殘渣之夾鏈袋1 只因均與第一級毒品海洛因無
    從析離，皆應依毒品危害防制條例第18條第1 項前段之規定
    沒收銷燬之。另扣案之吸管1 支為被告所有，供其施用海洛
    因所用之物，業據被告供明在卷，併依刑法第38條第1 項第
    2 款規定宣告沒收。至送驗耗損之海洛因顯已滅失，自不必
    再為沒收之諭知。
據上論斷，應依刑事訴訟法第273 條之1 、第299 條第1 項前段
，毒品危害防制條例第10條第1 項、第2 項、第18條第1 項前段
，刑法第11條、第56條、第47條、第51條第5 款、第38條第1 項
第2 款，判決如主文。
本案經檢察官乙○○到庭執行職務。
中　　華　　民　　國　　94　　年　　8 　　月　　19　　日
                  刑事第二庭    法  官  余德正
以上正本證明與原本無異。
如不服本判決應於收受本判決送達後十日內向本院提出上訴書狀，
其未敘述上訴理由者，並得於提起上訴後十日內向本院補提理由
書狀（均須按他造當事人之人數附繕本）「切勿逕送上級法院」
                                書記官  潘美碧
中　　華　　民　　國　　94　　年　　8 　　月　　19　　日
毒品危害防制條例第10條：
施用第一級毒品者，處六月以上五年以下有期徒刑。
施用第二級毒品者，處三年以下有期徒刑。
